臺灣高雄地方法院民事判決　　　　　　　　　　　　九十三年度訴字第一七０八號
　　原　　　告　台灣土地銀行股份有限公司
　　法定代理人　甲○○
　　訴訟代理人　丙○○
　　　　　　　　己○○
　　　　　　　　丁○○
　　被　　　告　乙○○○○○○.
右當事人間請求返還借款事件，本院於民國九十三年十二月十六日言詞辯論終結，判
決如下：
    主    文
被告應給付原告新台幣壹佰柒拾陸萬伍仟伍佰伍拾貳元，及自民國八十八年十一月九
日起至清償日止，按週年利率百分之九點四四計算之利息，暨自民國八十八年十二月
十日起至清償日起，逾期在六個月以內，按上開利率百分之十，逾期在六個月以上，
按上開利率百分之二十計算之違約金。
訴訟費用由被告負擔。
    事實及理由
一、原告主張：被告於民國八十三年三月九日與原告簽訂借貸契約，向原告借款新台
    幣（下同）二百零一萬元，利息按百分之十點二五計算，嗣後隨原告基本放款利
    率機動調整，以每個月為一期，被告應於一百零三年三月九日前平均攤還本息，
    如未依約按期清償本息時，全部借款視為到期，被告除應給付利息外，並應加給
    逾期在六個月以內，按上開利率百分之十，逾期在六個月以上，按上開利率百分
    之二十計算之違約金。詎被告自八十八年十一月九日起即未給付本息（按當時利
    率為週年利率百分之九‧四四），依約全部借款應視為到期，尚積欠原告一百七
    十六萬五千五百五十二元尚未清償，履經催索，均未置理，為此依消費借貸之法
    律關係，請求被告給付如主文所示之本金、利息及違約金等語。
二、被告則以：訴外人方世傑曾以伊名義購買坐落在高縣大寮鄉○○段一五五號土地
    應有部分一萬分之三十四及其上門牌號碼為高雄縣大寮鄉○○路十六巷八號十樓
    之房屋，方世傑再以該房屋及土地向原告辦理貸款事宜，後來房屋及土地出售給
    訴外人陳文欽後，收到銀行催繳通知才知道有貸款一事，伊從未向原告借款或在
    借據上簽名，毋須負清償借款之義務，因此請求駁回原告之訴等語，資為抗辯。
三、原告之主張，業據提出蓋用有被告印鑑章及由被告簽名之借據、授信申請書、個
    人資料表影本各一份、帳務明細表、授信約定書、印鑑證明、
    付出傳票、轉帳傳票、土地登記申請書各一份為證，被告並不爭執該筆借款之欠
    款之起算日、金額、利息及違約金，故此部分堪信為真實。雖被告抗辯上開其簽
    名之借據之形式及實質真實性，惟查上開借據已載明確曾經由面晤確認之對保程
    序，且經辦理對保人員戊○○到庭證稱：本件是整批核貸，我曾經到代書事務所
    辦理對保並詳實核對本人、
    十二月十六日言詞辯論筆錄），核與被告自陳：我有借錢，並拿房屋設定抵押借
    款，當初是與方世傑一起買房屋但登記在我名下去辦理的，由方世傑繳納貸款等
    語（詳見同年九月二十一日及十月二十六日言詞辯論筆錄）相符，足證被告確有
    向原告借款二百零一萬元之事實，故被告辯詞，與事證未符，難認可採，益可證
    原告主張兩造間確有本件消費借貸關係之詞，洵屬有據，堪信為真正。
四、按稱消費借貸者，謂當事人約定，一方移轉金錢或其他代替物之所有權於他方，
    而他方以種類、品質、數量相同之物返還之契約；借用人應於約定期限內，返還
    與借用物種類、品質、數量相同之物；遲延之債務，以支付金錢為標的者，債權
    人得請求依法定利率計算之遲延利息，但約定利率較高者，仍從其約定利率；另
    當事人得約定債務人不履行債務時，應支付違約金，民法第四百七十四條、第四
    百七十八條、第二百三十三條第一項及第二百五十條第一項分別定有明文。被告
    既自八十八年十一月九日起尚積欠原告一百七十六萬五千五百五十二元尚未清償
    ，從而原告依消費借貸之法律關係，請求被告給付如主文所示之本金、利息及違
    約金，為有理由，應予准許。
五、據上論結，本件原告之訴為有理由，依民事訴訟法第七十八條，判決如主文。
中　　　華　　　民　　　國　　九十三　　年　 　 十二  　　月　　三十　　日
                             臺灣高雄地方法院民事鳳山分庭
                                   法      官  李代昌
正本係照原本作成。
如不服本判決，應於送達後廿日內，向本院提出上訴狀並表明上訴理由，如於本判決
宣示後送達前提起上訴者，應於判決送達後十日內補提上訴理由書（須附繕本）。
中　　　華　　　民　　　國　　九十三　　年　　  十二  　　月　　三十　　日
                                   法院書記官  鍾錦祥
